臺灣高雄地方法院民事裁定
110年度消債清字第14號
聲  請  人  曾琬淋  
0000000000000000

代  理  人  黃千珉律師
上列當事人因消費者債務清理事件聲請清算，本院裁定如下：
    主  文
聲請人曾琬淋自中華民國一一○年五月十二日下午四時起開始清
算程序。
命司法事務官進行本件清算程序。
    理  由
一、聲請意旨略以：伊有不能清償債務情事，前向本院聲請調解
    債務清償方案，惟調解不成立。伊又未經法院裁定開始更生
    程序或許可和解或宣告破產，爰聲請清算等語。
二、按債務人不能清償債務或有不能清償之虞者，得依本條例所
     定更生或清算程序，清理其債務；債務人於法院裁定開始
    更生程序或許可和解或宣告破產前，得向法院聲請清算；法
    院開始清算程序之裁定，應載明其年、月、日、時，並即時
    發生效力；法院開始更生或清算程序後，得命司法事務官進
    行更生或清算程序，必要時得選任律師、會計師或其他適當
    之自然人或法人1人為監督人或管理人，消費者債務清理條
    例（下稱消債條例）第3條、第80條前段、第83條第1項、第
    16條第1項分別定有明文。
三、經查：
  ㈠聲請人前於民國109年12月16日提出債權人清冊，向本院聲請
    調解債務清償方案，經本院109年度司消債調字第719號受理
    ，於110年1月13日調解不成立，聲請人於同日以言詞聲請清
    算等情，業經本院依職權調閱上開調解卷宗核閱無訛。
  ㈡聲請人於107年度至109年度均無申報所得，名下無財產，有
    南山人壽保單解約金新臺幣（下同）14,844元；又聲請人自
    陳為照顧腦部發育不良，發展遲緩，無法獨自坐、站、走，
    無口語，皮質性失明，視網膜退化，日常生活需人照顧之長
    女而無業，由配偶每月給付6,000元扶養費，未領取補助或
    給付等情，有財政部高雄國稅局107年至108年綜合所得稅各
    類所得資料清單及財產歸屬資料清單【本院109年度司消債
    調字第719號卷（下稱調卷）第10至12頁】、108年稅務電子
    閘門財產所得調件明細表（本案卷第77頁）、財產及收入狀
    況說明書（調卷第2至4頁）、債權人清冊（調卷第5頁）、
    戶籍謄本（本案卷第31頁）、勞工保險被保險人投保資料表
    （調卷第13頁）、個人商業保險查詢結果表（本案卷第25頁
    ）、財團法人金融聯合徵信中心前置協商專用債權人清冊（
    調卷第7至9頁）、信用報告（本案卷第19至20頁）、社會補
    助查詢表（本案卷第57至59頁）、勞動部勞動力發展署高屏
    澎東分署函（本案卷第16頁）、勞動部勞工保險局函（本案
    卷第17頁）、資助切結書（本案卷第22頁）、收入切結書（
    本案卷第21頁）、健保投保紀錄（本案卷第30頁）、高雄長
    庚醫院診斷證明書表（本案卷第67頁、第75頁）、南山人壽
    保險股份有限公司函（本案卷第33至34頁）等附卷可參。依
    聲請人上述工作、收入情形，聲請人僅有配偶每月給付之扶
    養費6,000元，可供運用。
  ㈢關於聲請人個人日常必要支出部分，聲請人主張每月支出6,0
    00元（無房屋租金）乙情。按債務人必要生活費用，以最近
    1年衛生福利部或直轄市政府所公告當地區每人每月最低生
    活費1.2倍定之，清債條例第64條之2第1項定有明文。110年
    度衛福部社會司所公告高雄市最低生活費為13,341元，1.2
    倍為16,009元，又聲請人陳稱係於婆婆所有房屋居住乙情，
    是其無房屋費用支出，故計算其個人每月必要生活費時，即
    應自前開已包括居住費用在內之每月最低生活費用中，扣除
    相當於房租支出所佔比例（大約為24.36％）【計算式：16,0
    09－（16,009×24.36%）＝12,109】，聲請人主張每月必要支
    出約6,000元，尚屬合理，應予採計。
  ㈣綜上所述，聲請人每月有扶養費收入6,000元，扣除必要生活
    費6,000元後，已無剩餘，而其債務以南山人壽保單解約金1
    4,844元抵償後，仍有771,117元（見調卷第23至28頁，包括
    ：兆豐銀行、聯邦銀行、星展銀行，計算式：785,961－14,8
    44＝771,117）始能清償完畢，堪認聲請人確有不能清償債務
    之情事。從而，聲請人向本院聲請清算，應予准許，並命司
    法事務官進行本件清算程序。
四、依消債條例第11條第1 項、第83條第1 項、第16條第1 項，
    裁定如主文。
中　　華　　民　　國　 110　　年　　5 　　月　　12　　日
              　　民事庭　　法　官　賴寶合
以上正本係照原本作成。
本裁定不得抗告。
中　　華　　民　　國　 110　　年　　5 　　月　　12　　日
  　                        書記官　胡美儀